【裁判字號】    97,訴,1983
【裁判日期】    971007
【裁判案由】    違反槍砲彈藥刀械管制條例
【裁判全文】
臺灣臺中地方法院刑事判決              97年度訴字第1983號
公  訴  人  臺灣臺中地方法院檢察署檢察官
被      告  乙○○
指定辯護人  本院公設辯護人甲○○
上列被告因違反槍砲彈藥刀械管制條例案件，經檢察官提起公訴
（97年度偵字第4389號），本院判決如下：
    主    文
乙○○犯非法寄藏手槍罪，累犯，處有期徒刑年，併科罰金新
臺幣捌萬元，罰金如易服勞役，以新臺幣壹仟元折算壹日。扣案
之德國HK廠製USP型、口徑九釐米制式半自動手槍壹支（含彈匣
貳個，槍枝管制編號第0000000000號）沒收。
     犯罪事實
一、乙○○前因違反毒品危害防制條例案件，經法院判處有期徒
    刑3月9月，於民國92年1月15日執行完畢。詎其仍不知警惕
    ，明知制式手槍係屬槍砲彈藥刀械管制條例所列管禁止持有
    之物，未經主管機關之許可，不得寄藏，竟於96年11月間某
    日，基於寄藏制式手槍之犯意，在臺中市○○○路與五權路
    口處，受真實姓名年籍不詳、綽號「阿龍」之成年男性友人
    之託，代為保管由該綽號「阿龍」之成年男性友人所交付、
    具殺傷力之德國HK廠製USP型、口徑九釐米制式半自動手槍
    1支（含彈匣2個，下同）等而未經許可持有之，並將之藏置
    於設於臺中縣大雅鄉○○路（電線桿雅虎幹17G49S3AA25號
    ）旁之某貨櫃屋頂上。乙○○嗣於97年1月30日晚間7時40分
    許，因另涉嫌違反毒品危害防制條例案件，在其位於臺中縣
    潭子鄉○○路60巷8號住處為警查獲時，隨即在其上開犯行
    ，為有偵查犯罪職權之機關或公務員發覺前，即向警員簡榮
    賢等人自首上開犯行，並於97年1月31日凌晨1時50分許，主
    動帶同警員至前揭槍枝藏放地點扣得前述槍枝，而接受裁判
    。
二、案經臺中市警察局第一分局報請臺灣臺中地方法院檢察署檢
    察官偵查起訴。
     理  由
壹、程序部分：
一、按被告以外之人（包括證人、鑑定人、告訴人、被害人及共
    同被告等）於審判外之陳述雖不符刑事訴訟法第159條之1至
    之4等4條之規定，而經當事人於審判程序同意作為證據，法
    院審酌該言詞陳述或書面陳述作成時之情況，認為適當者，
    亦得為證據；當事人、代理人或辯護人於法院調查證據時，
    知有刑事訴訟法第159條第1項不得為證據之情形，而未於言
    詞辯論終結前聲明異議者，視為有前項之同意，同法第159
    條之5定有明文。立法意旨在於傳聞證據未經當事人之反對
    詰問予以核實，原則上先予排除。惟若當事人已放棄反對詰
    問權，於審判程序中表明同意該等傳聞證據可作為證據；或
    於言詞辯論終結前未聲明異議，基於尊重當事人對傳聞證據
    之處分權，及證據資料愈豐富，愈有助於真實發見之理念，
    且強化言詞辯論主義，使訴訟程序得以順暢進行，上開傳聞
    證據亦均具有證據能力。本件公訴人、被告及指定辯護人於
    本院表示對於本件卷內已存在之證據之證據能力不爭執（本
    院卷第84頁、第102至104頁），且扣案之前揭槍枝亦無不法
    取得之情事，是本件內政部警政署刑事警察局97年3月14日
    刑鑑字第0970022091號槍彈鑑定書等於審判外之書面陳述，
    及扣案之前揭槍枝等，仍具有證據能力。
貳、實體部分：
一、上開受真實姓名年籍不詳、綽號「阿龍」之成年男性友人綽
    號所託，代為寄藏前揭槍枝之事實，業據被告乙○○於本院
    審理時供承不諱，復有前開槍枝等扣案可憑，且該扣案之手
    槍、彈匣等，經送往內政部警政署刑事警察局鑑驗後，認（
    一）送鑑手槍1枝（槍枝管制編號第0000000000號），認係
    口徑九釐米制式半自動手槍，為德國HK廠製USP型，槍號遭
    磨滅，因號碼磨滅過深，經以電解腐蝕法重現結果，槍管內
    具陸條右旋來復線，擊發功能正常，可供擊發同口徑子彈使
    用，認具殺傷力；（二）送鑑彈匣1個，認係制式彈匣，可
    供上述制式半自動手槍使用。有內政部警政署刑事警察局97
    年3月14日刑鑑字第0970022091號槍彈鑑定書在卷可憑。據
    此，堪認被告前開自白確與事實相符，應可採信。本案事證
    明確，被告犯行洵堪認定。
二、核被告所為，係犯槍砲彈藥刀械管制條例第7條第4項之非法
    寄藏手槍罪。另按寄藏與持有，均係將物置於自己實力支配
    之下，僅寄藏必先有他人之持有行為，而後始為之受寄代藏
    而已，故寄藏之受人委託代為保管，其保管之本身，亦屬持
    有，不過，此之持有係受寄之當然結果。又（修正前）槍砲
    彈藥刀械管制條例第7條第4項，第11條第2項係將持有與寄
    藏為分別之處罰規定，則單純之持有，固不包括寄藏，但寄
    藏之受人委託代為保管，其保管之本身所為之持有，既係寄
    藏之當然結果，法律上自宜僅就寄藏行為為包括之評價，不
    應另就持有予以論罪（最高法院74年臺上字第3400號判例意
    旨參照）。本案被告係受案外人即綽號「阿龍」之成年男性
    友人之託而代為保管上開槍枝，此經被告於本院審理時供承
    在卷，被告係受寄代藏槍枝，而非為自己持有，參照上開最
    高法院判例意旨所示，法律上自宜僅就「寄藏」行為為包括
    之評價，不應另就「持有」予以論罪，附此敘明。又被告於
    97年1月30日晚間7時40分許，因另涉嫌違反毒品危害防制條
    例案件，在其位於臺中縣潭子鄉○○路60巷8號住處為警查
    獲時，隨即在其本案犯行，為有偵查犯罪職權之機關或公務
    員發覺前，即向警員簡榮賢等人自首上開犯行，並於97年1
    月31日凌晨1時50分許，主動帶同警員至前揭槍枝藏放地點
    ，扣得前述槍枝，而接受裁判之事實，有被告之警訊筆錄、
    扣押筆錄等在卷可查，爰依刑法第62條前段規定減輕其刑。
    被告前因違反毒品危害防制條例案件，經法院判處有期徒刑
    3月9月，於92年1月15日執行完畢之事實，有臺灣高等法院
    被告前案紀錄表在卷可查，其受有期徒刑執行完畢後，於5
    年以內再故意犯本件有期徒刑以上之罪，依刑法第47條第1
    項之規定，構成累犯，並應加重其刑。被告之刑同時加重及
    減輕事由，應先加後減。爰審酌槍枝氾濫之情形將影響社會
    之治安，被告明知寄藏槍枝係違法行為，竟仍代他人寄藏槍
    枝，乃公訴人請求量處有期徒刑5年2月，惟念其僅係單純代
    朋友藏放，未持該槍枝為其他非法行為，另審酌被告犯罪後
    自首坦承犯行、態度良好，頗有悔意等一切情狀，量處如主
    文所示之刑，並就併科罰金部分諭知易服勞役之折算標準。
    扣案之德國HK廠製USP型、口徑九釐米制式半自動手槍1支（
    含彈匣2個，槍枝管制編號第0000000000號），依槍砲彈藥
    刀械管制條例第5條、第5條之1之規定，非經中央主管機關
    許可，不得製造、販賣、運輸、轉讓、出租、出借、持有、
    寄藏或陳列，核係違禁物，不問屬於犯人與否，均應依刑法
    第38條第1項第1款規定，予以宣告沒收。
據上論斷，應依刑事訴訟法第299條第1項前段，槍砲彈藥刀械管
制條例第7條第4項，刑法第11條前段、第62條前段、第47條第1
項、第42條第3項、第38條第1項第1款，判決如主文。
本案經檢察官丙○○到庭執行職務。
中    華    民    國    97    年    10    月    7    日
                  刑事第14庭    審判長法  官  陳  葳
                                      法  官  李慧瑜
                                      法  官  林世民
上正本證明與原本無異。
如不服本判決，應於送達後10日內向本院提出上訴狀（須附繕本
），上訴於臺灣高等法院臺中分院。
上訴書如未敘述理由，應於上訴期間屆滿後20日內補提理由書於
本院。
                                      書記官  紀俊源
中    華    民    國    97    年    10    月    7    日
附錄論罪科刑法條
槍砲彈藥刀械管制條例第7條
未經許可，製造、販賣或運輸火砲、肩射武器、機關槍、衝鋒槍
、卡柄槍、自動步槍、普通步槍、馬槍、手槍或各類砲彈、炸彈
、爆裂物者，處死刑、無期徒刑或7年以上有期徒刑；處徒刑者
，併科新台幣3千萬元以下罰金。
未經許可，轉讓、出租或出借前項所列槍砲、彈藥者，處無期徒
刑或 5 年以上有期徒刑，併科新台幣 1 千萬元以下罰金。
意圖供自己或他人犯罪之用，而犯前二項之罪者，處死刑或無期
徒刑；處徒刑者，併科新台幣 5 千萬元以下罰金。
未經許可，持有、寄藏或意圖販賣而陳列第 1 項所列槍砲、彈藥
者，處 5 年以上有期徒刑，併科新台幣 1 千萬元以下罰金。
第 1 項至第 3 項之未遂犯罰之。


司法院資訊處製作；財團法人民間司法改革基金會備份。
